臺灣桃園地方法院刑事判決  
111年度訴字第410號
公  訴  人  臺灣桃園地方檢察署檢察官
被      告  王韋棠




選任辯護人  顏寧律師
            房佑璟律師
上列被告因違反毒品危害防制條例案件，經檢察官提起公訴（10
9年度偵字第24704號），被告於準備程序中，就被訴事實為有罪
之陳述，經告知簡式審判程序之旨，並聽取到庭之檢察官、被告
及其辯護人之意見後，本院合議庭裁定由受命法官獨任進行簡式
審判程序，判決如下：
    主  文
王韋棠持有第二級毒品純質淨重二十公克以上，處有期徒刑陸月
，併科罰金新臺幣拾貳萬元，有期徒刑如易科罰金，罰金如易服
勞役，均以新臺幣壹仟元折算壹日。
扣案之第二級毒品甲基安非他命壹包（驗餘含袋毛重伍佰點貳玖
公克）含袋，均沒收銷燬之。
    事  實
王韋棠明知甲基安非他命屬毒品危害防制條例第2條第2項第2款
所列管之第二級毒品，不得持有，竟基於持有第二級毒品純質淨
重20公克以上之犯意，於民國109年8月4日下午9時至10時間之某
時，在臺灣地區某處，向真實姓名、年籍均不詳之成年人購買第
二級毒品甲基安非他命1包（驗前含袋毛重500.37公克、驗前純
質淨重485.27公克，因鑑驗取用0.08公克，驗餘含袋毛重500.29
公克）。嗣經警於109年8月4日下午11時許，在桃園市○鎮區○○路
00號之哈密瓜汽車旅館211號房前，王韋棠所使用車牌號碼000-0
000號自用小客車副駕駛座之手套箱內查獲上開第二級毒品甲基
安非他命1包，始查悉上情。
    理  由
一、認定事實所憑之證據及理由：
　㈠上開犯罪事實，業據被告王韋棠於本院準備程序及審判中坦
    承不諱（見本院111年度訴字第410號卷【下稱本院卷】第51
    、102頁），核與證人即被告同行友人楊博宇於警詢及偵訊
    時之證述（見臺灣桃園地方檢察署109年度偵字第24704號卷
    【下稱偵卷】一第58至61、252頁）、證人即被告同行友人
    陳志義於警詢及偵訊時之證述（見偵卷一第86至88、228頁
    ；偵卷二第171、173頁）、證人即被告同行友人王瀚紳於警
    詢及偵訊時之證述（見偵卷一第120至123、238頁）、證人
    即被告同行友人李函芮於警詢及偵訊時之證述（見偵卷一第
    256至258、244頁）、證人即被告同行友人張曼君於警詢及
    偵訊時之證述（見偵卷一第290至293、232頁）、證人即被
    告同行友人楊珊秀於警詢及偵訊時之證述（見偵卷一第322
    至325、247至248頁）、證人即到場警員姚金寶於偵訊時之
    證述（見偵卷二第285至287頁）、證人即到場警員洪偉倫於
    偵訊時之證述（見偵卷二第287至288頁）、證人即到場警員
    許哲瑋於偵訊時之證述（見偵卷二第288至290頁）、證人即
    到場警員朱志維於偵訊時之證述（見偵卷二第307至309頁）
    相符，並有現場及扣案物照片共8張在卷可稽（見偵卷二第4
    1至44頁），且有扣案之白色晶體1包可佐，而扣案之白色晶
    體1包經送鑑驗，檢出第二級毒品甲基安非他命成分，且扣
    案之第二級毒品甲基安非他命1包，驗前含袋毛重500.37公
    克、驗前純質淨重485.27公克，因鑑驗取用0.08公克，驗餘
    含袋毛重500.29公克等情，則有內政部警政署刑事警察局10
    9年10月27日刑鑑字第1090090569號鑑定書1份附卷可參（見
    偵卷二第139頁），足認被告出於任意性之自白與事實相符
    ，堪以採信。
　㈡綜上所述，本案事證明確，被告犯行洵堪認定，應予依法論
    科。
二、論罪科刑：
　㈠按甲基安非他命為毒品危害防制條例第2條第2項第2款所列管
    之第二級毒品。查被告持有第二級毒品甲基安非他命1包，
    驗前純質淨重485.27公克，業如前述。核被告所為，係犯毒
    品危害防制條例第11條第4項之持有第二級毒品純質淨重20
    公克以上罪。又被告自109年8月4日下午9時至10時間之某時
    至同日下午11時許為警查獲時止，持有上開第二級毒品甲基
    安非他命1包之行為，屬繼續犯。
　㈡辯護意旨雖稱：被告已坦承犯罪，且患有重病，請考量依刑
    法第59條之規定予以減輕被告之刑等語。惟按犯罪之情狀顯
    可憫恕，認科以最低度刑仍嫌過重者，得酌量減輕其刑，刑
    法第59條固定有明文。然該條所稱之酌量減輕其刑，必須犯
    罪另有特殊之原因與環境等，在客觀上足以引起一般人之同
    情，認為即予宣告法定最低度刑尤嫌過重者，始有其適用。
    查被告非法持有第二級毒品甲基安非他命1包，驗前純質淨
    重達485.27公克，是審酌被告所犯持有第二級毒品純質淨重
    20公克以上罪法定刑之刑度、被告持有第二級毒之數量非微
    ，被告之犯罪情節等一切情狀，難認客觀上有何特殊之原因
    而足以引起一般人之同情，自無情輕法重而認被告之犯罪情
    狀有何科以法定最低度刑尤嫌過重而顯可憫恕之情，即無依
    刑法第59條規定酌減其刑之餘地，附此敘明。
　㈢爰審酌被告無視政府嚴禁毒品之禁令，竟非法持有純質淨重4
    85.27公克之第二級毒品甲基安非他命1包，所為非但戕害個
    人之身心健康，亦助長毒品流通，極易滋生其他犯罪，影響
    社會治安，應嚴予非難，並衡酌被告犯罪後終知坦承犯行之
    態度，兼衡其於警詢時自述（見偵卷二第101頁）及卷附中
    華民國身心障礙證明、臺北榮民總醫院臺東分院診斷證明書
    、聯新國際醫院診斷證明書、台東馬偕紀念醫院診斷證明書
    、佛教慈濟醫療財團法人花蓮慈濟醫院診斷證明書（見本院
    卷第111至125頁）所示被告職業為二手車商、家庭經濟勉持
    、被告經鑑定為極重度身心障礙、罹有擴大性心肌病變合併
    心臟衰竭、心肌梗塞、第二型糖尿病、高血脂症等疾病之生
    活狀況、高中肄業之智識程度等一切情狀，量處如主文所示
    之刑，並諭知有期徒刑如易科罰金及罰金如易服勞役之折算
    標準，以示懲儆。
三、沒收：
　㈠又毒品危害防制條例第18條規定固於109年1月15日修正，並
    自110年5月1日施行，然該條第1項僅係酌作文字修正，應逕
    行適用修正後毒品危害防制條例第18條第1項規定，而扣案
    驗餘之第二級毒品甲基安非他命1包（驗前含袋毛重500.37
    公克、驗前純質淨重485.27公克，因鑑驗取用0.08公克，驗
    餘含袋毛重500.29公克），依毒品危害防制條例第18條第1
    項前段之規定宣告沒收銷燬；盛裝上開毒品之包裝袋1包，
    以現今所採行之鑑驗方式，其上仍會殘留毒品而無法將之完
    全析離，亦應一體視之為毒品，爰併依毒品危害防制條例第
    18條第1項前段之規定宣告沒收銷燬。至毒品送鑑耗損部分
    ，既已用罄滅失，無庸另為沒收銷燬之諭知，附此敘明。
　㈡至扣案之行動電話（廠牌Realme，型號：Realme5，IMEI序號
    ：000000000000000號）1支，與本案無涉，爰不予宣告沒收
    ，併予敘明。
據上論斷，應依刑事訴訟法第273條之1第1項、第299條第1項前
段，毒品危害防制條例第11條第4項、第18條第1項前段，刑法第
11條、第41條第1項前段、第42條第3項前段，判決如主文。
本案經檢察官曾柏涵提起公訴，檢察官王珽顥到庭執行職務。
中　　華　　民　　國　　111 　年　　8 　　月　　19　　日
                  刑事第三庭　法　官　陳柏嘉
以上正本證明與原本無異。
如不服本判決應於收受判決後20日內向本院提出上訴書狀，並應
敘述具體理由。其未敘述上訴理由者，應於上訴期間屆滿後20日
內向本院補提理由書(均須按他造當事人之人數附繕本)「切勿逕
送上級法院」。 
　　　　　　　　　　　　　　　書記官　鍾宜君
中　　華　　民　　國　　111 　年　　8 　　月　　19　　日

附錄本案論罪科刑法條全文：
毒品危害防制條例第11條第4項
持有第二級毒品純質淨重20公克以上者，處6月以上5年以下有期
徒刑，得併科新臺幣70萬元以下罰金。